臺灣士林地方法院刑事判決
111年度易字第132號
公  訴  人  臺灣士林地方檢察署檢察官
被      告  張百宏






上列被告因竊盜案件，經檢察官聲請簡易判決處刑（110年度偵
字第11705號），本院內湖簡易庭認不宜逕以簡易判決處刑（110
年度湖簡字第453號），移由本院刑事庭依通常程序審理，本院
判決如下：
    主  文
張百宏犯竊盜罪，處拘役參拾日，如易科罰金，以新臺幣壹仟元
折算壹日。
未扣案犯罪所得如附表所示之物均沒收，於全部或一部不能沒收
或不宜執行沒收時，追徵其價額。
    事  實
一、張百宏意圖為自己不法之所有，基於竊盜之犯意，於民國11
    0年4月22日下午1時12分許，在臺北市○○區○○路0段0號地下1
    樓寶雅國際股份有限公司（下稱寶雅公司）所經營之寶雅北
    投店內，接續徒手竊取如附表所示試用商品，得手後藏放於
    隨身側背包內，未經結帳逕行離去。
二、案經寶雅公司訴由臺北市政府警察局北投分局報告臺灣士林
    地方檢察署檢察官聲請簡易判決處刑。
    理  由
一、證據能力之說明
    本院引用被告以外之人於審判外之陳述，業經檢察官及被告
    張百宏於本院準備程序時同意其證據能力（見本院110年度
    易字第132號卷〈下稱本院卷〉第45頁至第46頁），本院審酌
    該等證據作成之情況，核無違法取證或其他瑕疵，且與待證
    事實具有關聯性，認為以之作為證據為適當，依刑事訴訟法
    第159條之5規定，均有證據能力。其餘認定本案犯罪事實之
    非供述證據，查無違反法定程序取得之情，依刑事訴訟法第
    158條之4規定反面解釋，亦具有證據能力。
二、認定事實所憑證據及理由
    上開犯罪事實，業據被告張百宏於偵查及本院審理時均坦承
    不諱（見臺灣士林地方檢察署110年度偵字第11704號卷〈下
    稱偵卷〉第42頁、本院卷第44頁、第86頁），核與證人即告
    訴代理人簡信慧於警詢及本院審理時證述情節相符（見偵卷
    第4頁至第5頁、本院卷第76頁至第82頁），並有附表所示商
    品價目表、本院勘驗筆錄暨附件監視器影像照片、被告竊得
    商品照片在卷可佐（見偵卷第18頁、本院卷第48頁至第49頁
    、第59頁至第64頁、第51頁至第57頁），足徵被告前揭具任
    意性之自白與事實相符，堪以採信。本案事證明確，被告前
    揭竊盜犯行，堪以認定，應依法論科。
三、論罪科刑及沒收
㈠、核被告所為，係犯刑法第320條竊盜罪。
㈡、被告徒手竊取如附表編號1、2所示財物之數舉動，係於密切
    接近之時間、同一地點實施，侵害同一法益，各舉動間之獨
    立性極為薄弱，依一般社會健全觀念，難以強行分別，應視
    為數個舉動的接續施行，刑法上應評價為接續犯，論以一罪
    。　　
㈢、爰審酌被告前有多次竊盜前科，有臺灣高等法院被告前案紀
    錄表在卷可參（見本院卷第7頁至第10頁），竟仍不思以正
    途賺取金錢，擅自竊取如附表所示財物，致告訴人寶雅公司
    受有損失，實非足取，惟念及被告犯後坦承犯罪，犯後態度
    尚可，兼衡被告之犯罪動機、目的、手段、對告訴人所生財
    產上損害程度暨其自述大專肄業之智識程度，目前無業、經
    濟來源為親友接濟及低收入老人津貼、離婚、無需扶養之人
    之生活狀況（見本院卷第87頁）等一切情狀，量處如主文所
    示之刑，並諭知易科罰金之折算標準。　　
㈣、被告竊得如附表所示之物，雖未扣案，然屬其犯罪所得，爰
    依刑法第38條之1第1項前段、第3項之規定宣告沒收，並於
    全部或一部不能沒收或不宜執行沒收時，追徵其價額。
五、不另為無罪之諭知　　　　　　　　
㈠、公訴意旨雖以：被告於事實欄一所示時間、地點，另竊取Lam
    borghini男性淡香水試用品1瓶（下稱Lamborghini香水）云
    云。
㈡、公訴人認被告涉犯上開竊盜罪嫌，無非係以被告於偵查中之
    自白、證人即告訴代理人簡信慧於偵查時之指訴及監視器影
    像照片為論據。訊據被告堅詞否認有竊取Lamborghini香水
    之事實，並辯稱：當天其僅有竊得如附表所示試用商品，並
    未拿取Lamborghini香水等語，經查：本院當庭勘驗寶雅北
    投店內監視器影像結果，被告走至「男性用品」貨架前，徒
    手拿取放置於「男性用品」貨架最上層之香水試用品2瓶後
    即行離開，有本院勘驗筆錄暨附件擷圖照片在卷可稽（見本
    院卷第48頁至第49頁、第59頁至第64頁），而「男性用品」
    貨架最上層遭竊物品即為附表所示試用商品之事實，亦據證
    人即告訴代理人簡信慧於本院審理時證述明確（見本院卷第
    79頁），則被告是否另有竊取Lamborghini香水之行為，已
    屬可疑。再參以證人即告訴代理人簡信慧於本院審理時具結
    證稱：Lamborghini香水是放置「男性用品」貨架從上數下
    來第2層或第3層監視器無法拍攝位置；本案是因110年4月26
    日下午4時許店員發現「男性用品」貨架旁有2枚遭人撕下防
    盜標籤後，清點貨架上商品才發覺有3瓶香水試用品遭竊，
    但因為Lamborghini香水是放置在監視器無法拍攝位置，所
    以我們也無法確定實際竊取Lamborghini香水之人就是被告
    ，亦無法掌握當天下午4時許前有多少人行經「男性用品」
    貨架前等語明確（見本院卷第78頁至第82頁），公訴人復未
    提出其他積極證據證明被告確有竊取Lamborghini香水之事
    實，則本件既無法排除他人竊取Lamborghini香水之可能性
    ，此部分自難逕以竊盜罪相繩。
㈢、綜上所述，公訴人所舉上開事證，尚不足以使本院形成被告
    有竊盜Lamborghini香水行為之確信，此部分本應為無罪之
    諭知，但被告所涉此部分罪嫌，若成立犯罪，與本院前揭論
    罪科刑部分，有實質上一罪之關係，爰不另為無罪之諭知。
據上論斷，應依刑事訴訟法第452條、第299條第1項前段，刑法
第320條第1項、第38條之1第1項前段、第3項、第41條第1項前段
，刑法施行法第1條之1第1項，判決如主文。
本案經檢察官曾揚嶺聲請簡易判決處刑，檢察官余秉甄到庭執行
職務。
中　　華　　民　　國　　111 　年　　5 　　月　　27　　日
                  刑事第二庭　法  官  何松穎
以上正本證明與原本無異。
如不服本判決應於收受送達後20日內向本院提出上訴書狀，並應
敘述具體理由。其未敘述上訴理由者，應於上訴期間屆滿後20日
內向本院補提理由書(均須按他造當事人之人數附繕本) 「切勿
逕送上級法院」。
因疫情而遲誤不變期間，得向法院聲請回復原狀。
                              書記官  王鼎亦
中　　華　　民　　國　　111 　年　　5 　　月　　27　　日
附錄本案論罪科刑法條全文：
中華民國刑法第320條
意圖為自己或第三人不法之所有，而竊取他人之動產者，為竊盜
罪，處5年以下有期徒刑、拘役或50萬元以下罰金。
意圖為自己或第三人不法之利益，而竊佔他人之不動產者，依前
項之規定處斷。
前二項之未遂犯罰之。

附表：
編號 商品名 數量 售價（新臺幣） 1 大衛貝克漢同名淡香水-絕對經典90ml 1瓶 1099元 2 大衛貝克漢同名淡香水-超越經典90ml 1瓶 1099元